【裁判字號】    97,家訴,16
【裁判日期】    970303
【裁判案由】    撤銷死亡宣告等
【裁判全文】
臺灣嘉義地方法院民事裁定              97年度家訴字第16號
原      告  丁○○原名曾茂惠.
                        山西電力高培中心宿舍
訴訟代理人  乙○○
訴訟代理人  甲○○
被      告  丙○○
上列當事人間請求撤銷死亡宣告等事件，本院裁定如下：
    主      文
原告之訴駁回。
訴訟費用由原告負擔。
    事實及理由
一、按原告起訴不合程式或不備其他要件，或其起訴之訴訟標的
    為確定判決之效力所及者，法院應以裁定駁回之。民事訴訟
    法第249條第1項第6款、第7款分別定有明文。
二、原告起訴主張：原告丁○○（原名曾茂惠）現尚存活於世上
    ，且暫設籍於中國山西省太原市○○○○○街18號山西電力
    高培中心宿舍，被告丙○○於民國41年11月間未查證核實之
    情況下申請宣告原告死亡，爰聲請撤銷死亡宣告，及回復原
    告之中華民國國籍，並提出財團法人海峽交流基金會（97）
    中核字第008259號證明、（97）中核字第008264號證明、（
    84）核字第26246號證明、嘉義縣大林鎮戶政事務所除戶謄
    本、台灣親人與原告聯絡之書信影本、原告大陸身份證明影
    本各1份為證。
三、經查：
（一）原告於84年9月29日以林曾枝為訴訟代理人，並以丙○○
      為被告，向本院提起撤銷死亡宣告之訴，經本院於85年11
      月13日以84年度撤亡字第3號民事判決「本院47年度判字
      第502號於中華民國47年10月6日所為宣告曾茂惠於中華民
      國43年4月3日下午12時死亡之判決應予撤銷」，上開判決
      並於85年11月28日及同年11月27日分別送達於原告之訴訟
      代理人林曾枝及林錫和，且於85年12月18日確定等情，有
      本院送達證書及上開判決確定證明書等附於本院84年度撤
      亡字第3號民事卷宗可稽，復經本院依職權調取上開民事
      卷宗查核無訛，則本件原告復以丙○○為被告，向本院提
      起撤銷死亡宣告之訴，其起訴之訴訟標的顯為上開本院84
      年度撤亡字第3號民事判決確定判決之效力至明，依前揭
      說明，自應由本院以裁定駁回之。
（二）次按依國籍法第15條、第16條申請回復中華民國國籍者，
      應向內政部為之，並自許可之日起回復中華民國國籍。國
      籍法第17條定有明文。是本件原告欲回復中華民國國籍，
      依前開說明，自應向內政部申請，而非向本院聲請，揆諸
      上開法條規定，原告起訴不合程式，亦應由本院以裁定駁
      回之。
四、據上論結，本件原告之訴為不合法，依民事訴訟法第249條
    第1項第6、7款、第78條，裁定如主文
中    華    民    國    97    年    3     月    3     日
                  家事法庭法  官  黃仁勇
以上正本係照原本作成
如對本裁定抗告，須於裁定送達後10日之不變期間內，向本院提
出抗告狀，並繳納抗告費新臺幣1,000元
中    華    民    國    97    年    3     月    3     日
                            書記官  孫靜芳


司法院資訊處製作；財團法人民間司法改革基金會備份。
